臺灣臺南地方法院刑事判決
111年度訴字第781號
公  訴  人  臺灣臺南地方檢察署檢察官
被      告  盧振民



上列被告因違反藥事法等案件，經檢察官提起公訴（111年度偵
字第5500號），本院判決如下：
    主  文
盧振民犯轉讓禁藥罪，處有期徒刑肆月；又犯轉讓禁藥罪，處有
期徒刑伍月。應執行有期徒刑捌月。
　  事實及理由
壹、程序部分：
    本件係經被告盧振民於準備程序為有罪之表示，而經本院裁
    定以簡式審判程序加以審理，依刑事訴訟法第273條之2、第
    159條第2項之規定，不適用傳聞法則有關限制證據能力之相
    關規定。
貳、實體部份：
一、本件犯罪事實及證據，除就附件起訴書「犯罪事實」欄第二
    項㈠、㈡內所載「（無證據證明達10公克）」均補充為「（無
    證據證明達淨重10公克）」，以及就證據部分補充「被告於
    審理中之自白」外，其餘均引用起訴書之記載。
二、論罪科刑部分：
  ㈠按屬於第二級毒品之甲基安非他命，業經行政院衛生署於民
    國75年7月11日以衛署藥字第597627號函公告禁止使用，為
    藥事法第22條第1項第1款所規定之禁藥，則轉讓甲基安非他
    命之所為，除犯藥事法第83條第1項之轉讓禁藥罪，固同時
    該當毒品危害防制條例第8條第2項轉讓第二級毒品罪之犯罪
    構成要件，然毒品危害防制條例第8條第2項轉讓第二級毒品
    罪之法定最重本刑為有期徒刑5年，而藥事法第83條第1項之
    轉讓禁藥罪之法定最重本刑為有期徒刑7年，且若轉讓之甲
    基安非他命之重量，並無證據足認已達行政院所定「轉讓持
    有毒品加重其刑之數量標準」第2條規定之淨重10公克，而
    有毒品危害防制條第8條第6項加重其刑規定之適用，並無因
    法定刑加重後，導致上開毒品危害防制條例第8條第2項之法
    定刑較藥事法第83條第1項之法定刑為重之情形，則依重法
    優於輕法之法條競合法理，應適用藥事法第83條第1項之轉
    讓禁藥罪論處（最高法院96年度臺上字第3582號、97年度臺
    上字第3490號、97年度臺非字第937號判決意旨、臺灣高等
    法院暨所屬法院94年法律座談會刑事類提案第8號結論意旨
    參照）。核被告二次所為，均係犯藥事法第83條第1項之轉
    讓禁藥罪。被告上開犯行，犯意各別、行為互異，應分論併
    罰。
　㈡次按犯毒品危害防制條例第4條至第8條之罪於偵查及歷次審
    判中均自白者，減輕其刑，毒品危害防制條例第17條第2項
    定有明文；行為人轉讓同屬禁藥之第二級毒品甲基安非他命
    （未達法定應加重其刑之一定數量）與成年人（非孕婦），
    依重法優於輕法之原則，擇較重之藥事法第83條第1項轉讓
    禁藥罪論處，如行為人於偵查及歷次審判中均自白，仍應適
    用毒品危害防制條例第17條第2項規定減輕其刑（最高法院1
    09年度台上字第4243號裁定意旨可資參照）。被告於偵查及
    審判中均自白本件犯行，揆諸前揭說明，應依毒品危害防制
    條例第17條第2項規定均減輕其刑。
　㈢被告固曾因竊盜、施用毒品等案件，經法院裁定應執行有期
    徒刑5年9月確定，於民國107年8月13日假釋，並於109年7月
    23日保護管束期滿視為執行完畢，有臺灣高等法院被告前案
    紀錄表1份可稽，其受有期徒刑之執行完畢，5年以內故意再
    犯本件有期徒刑以上之罪，雖為累犯，然其先前未有相同罪
    名之犯罪，亦無證據足認被告有重複與本案相類犯行之傾向
    ，或所犯罪行將造成特別嚴重之法益侵害，以致有必要加重
    本案所犯罪名之法定刑，故經衡酌本案與上開被告前案之罪
    質及犯罪情節，審酌各項量刑事由後，已足以充分評價被告
    所應負擔之罪責，尚無加重法定本刑之必要，參酌司法院大
    法官釋字第775號解釋意旨，不依刑法第47條第1項規定加重
    其刑。
  ㈣爰審酌被告先前有如上開經判刑處罰之前科，猶未知警惕慎
    行而任意轉讓禁藥予他人，造成毒品擴散危害社會而戕害國
    人身心健康之風險，然念及被告尚知坦承犯行，未無端耗費
    司法資源，犯後態度並非惡劣，復考量被告轉讓第二級毒品
    之次數為2次、對象為同1人，且轉讓之數量並非大量，危害
    程度與大量轉讓多數人之情狀有別，並兼衡被告自述其係高
    職畢業、入監前從事聯結車司機而須扶養80幾歲之母親之智
    識程度及家庭、經濟狀況等一切情狀，分別量處如主文所示
    之刑，並定其應執行刑。
據上論斷，應依刑事訴訟法第273條之1第1項、第299條第1項前
段、第310條之2、第454條第2項，藥事法第83條第1項，毒品危
害防制條例第17條第2項，刑法第11條、第51條第5款，判決如主
文。
本案經檢察官洪欣昇到庭執行職務。 
中　　華　　民　　國　　111 　年　　9 　　月　　15　　日
　　　　　　　　　刑事第十三庭  法　官　陳威龍
以上正本證明與原本無異。
如不服本判決應於收受本判決後20日內向本院提出上訴書狀，並
應敘述具體理由。其未敘述上訴理由者，應於上訴期間屆滿後20
日內向本院補提理由書狀（均須按他造當事人之人數附繕本）「
切勿逕送上級法院」。 
  　　　　　　　　　　　　　　　書記官　黃瓊蘭
中　　華　　民　　國　　111 　年　　9 　　月　　16　　日
附錄本案論罪科刑法條
藥事法第83條第1項： 
明知為偽藥或禁藥，而販賣、供應、調劑、運送、寄藏、牙保、
轉讓或意圖販賣而陳列者，處7年以下有期徒刑，得併科新臺幣5
,000萬元以下罰金。
（附件）
臺灣臺南地方檢察署檢察官起訴書
                                     111年度偵字第5500號
　　被　　　告　盧振民　男　52歲（民國00年0月00日生）
　　　　　　　　　　　　住○○市○○區○○路00號9樓之2
　　　　　　　　　　　　國民身分證統一編號：Z000000000號
上列被告因違反藥事法等案件，業經偵查終結，認應提起公訴，
茲將犯罪事實及證據並所犯法條分敘如下：
　　　　犯罪事實
一、盧振民前因竊盜、毒品案件，經法院各判處罪刑，復以裁定
    定應執行刑確定。於入監執行後，因縮短刑期假釋出監，並
    交付保護管束，甫於民國109年7月23日保護管束期滿，未經
    撤銷假釋，視為執行完畢。
二、詎盧振民猶不知悛悔，明知甲基安非他命業經中央衛生主管
    機關明令公告列為禁藥管理，縱無營利意圖，依法仍不得以原價
    、低於原價或無償轉讓予他人，竟基於轉讓禁藥之犯意，分
    為下列行為：
  ㈠於110年7月14日某時，在臺南市○○區○○路0段00號「東寧文旅
    」205房內，同意友人林麗華拿取其所持有、數量不詳之甲基安
    非他命（無證據證明達10公克），無償轉讓供林麗華施用1
    次。
  ㈡於110年9月1日20時許，在臺南市安平區「林默娘公園」男廁
    內，同意林麗華拿取其所持有、數量不詳之甲基安非他命（無
    證據證明達10公克），無償轉讓供林麗華施用1次。
三、嗣警持法院核發之搜索票，於111年1月6日10時15分許，至盧
    振民位於臺南市○○區○○路00號9樓之2住處執行搜索，並扣得吸
    食器1批、電子磅秤1個、夾鏈袋1包（下合稱本件扣案物）
    ，循線查悉。
四、案經臺南市政府警察局刑事警察大隊報告偵辦。
　　　　證據並所犯法條
一、證據清單暨待證事實
編號 證據名稱 待證事實 1 被告盧振民於警詢中之供述 坦承全部犯罪事實不諱。 2 證人林麗華於警詢中之指述 全部犯罪事實。  住宿登記表、監視器畫面翻拍照片、毒品案送驗尿液及年籍對照表、臺南市政府衛生局濫用藥物尿液檢驗結果報告各1份  3 搜索扣押筆錄暨扣押物品目錄表、現場暨蒐證照片張各1份 被告經警扣得如事實欄三、所示物品之事實。 
二、論罪與沒收：
  ㈠核被告盧振民所為，係犯毒品危害防制條例第8條第2項之轉讓
    第二級毒品，及藥事法第83條第1項之轉讓禁藥罪嫌。
  ㈡本件並無轉讓甲基安非他命達淨重10公克以上，或轉讓予未
    成年人，而應依毒品危害防制條例加重其刑之情形。因藥事法
    第83條第1項之法定本刑，顯較前揭毒品危害防制條例轉讓第
    二級毒品罪之法定本刑為重，依重法優於輕法之原則，自應
    優先適用藥事法第83條第1項之規定處斷。
  ㈢又被告所犯上開2罪間，犯意各別，行為互殊，請予分論併罰。
  ㈣再被告前受有期徒刑執行完畢後，5年以內故意再犯本件有期徒
    刑以上之2罪，有本署刑案資料查註紀錄表1紙在卷可稽，俱為
    累犯，請均依刑法第47條第1項規定，加重其刑。
  ㈤至本件扣案物，卷查無事證得認與被告上開犯行相關，爰不聲
    請沒收，附此敘明。
三、依刑事訴訟法第251條第1項提起公訴。
　　此　致
臺灣臺南地方法院
中　　華　　民　　國　 111　　年　　6 　　月　　17　　日
　　                          檢察官  粟  威  穆
本件證明與原本無異
中　　華　　民　　國　 111　　年　　6 　　月　　28　　日
　　                          書記官  楊  娟  娟